【裁判字號】    97,訴,966
【裁判日期】    970423
【裁判案由】    毒品危害防制條例
【裁判全文】
臺灣板橋地方法院刑事判決               97年度訴字第966號
公  訴  人  臺灣板橋地方法院檢察署檢察官
被      告  甲○○
                    現於臺灣臺北監獄臺北分監執行中
上列被告因違反毒品危害防制條例案件，經檢察官提起公訴（97
年度毒偵字第227 號），本院受理後被告為有罪之陳述，經合議
庭裁定由受命法官獨任進行簡式審判程序，判決如下：
    主  文
甲○○施用第一級毒品，處有期徒刑捌月，扣案之海洛因參包（
驗餘淨重零點陸壹公克）沒收銷燬之；又施用第二級毒品，處有
期徒刑伍月。應執行有期徒刑壹年，扣案之海洛因參包（驗餘淨
重零點陸壹公克）沒收銷燬之。
    事  實
一、甲○○前於民國88年間因施用毒品案件，經本院以88年度毒
    聲字第5008號裁定送觀察、勒戒後，認無繼續施用毒品之傾
    向，經臺灣板橋地方法院檢察署檢察官於89年9 月14日以88
    年度偵字第14910 號為不起訴處分確定；又於90年間因施用
    毒品案件，經本院以90年度毒聲字第775 號裁定送觀察、勒
    戒後，認有繼續施用毒品之傾向，再經本院以90年度毒聲字
    第2290號裁定令入戒治處所施以強制戒治，並經臺灣板橋地
    方法院檢察署檢察官聲請簡易判決處刑，其中強制戒治部分
    於91年6 月5 日期滿執行完畢，聲請簡易判決處刑部分則經
    本院於90年8 月14日以90年度板簡字第1256號判處有期徒刑
    六月，於90年10月4 日確定，於91年12月5 日執行完畢（於
    本案已不構成累犯）。甲○○又於93年間因施用毒品案件，
    經本院於93年8 月24日以93年度訴字第1308號就施用第1 、
    2 級毒品部分分別判處有期徒刑10月、7 月，應執行有期徒
    刑1 年4 月，於93年12月6 日確定；又於94年間因施用毒品
    案件，經本院於94年3 月31日以94年度訴字第317 號就施用
    第1 、2 級毒品部分分別判處有期徒刑7 月、3 月，應執行
    有期徒刑9 月，於94年4 月18日確定，上開兩案罪刑，經入
    監執行後於95年9 月7 日假釋出監並付保護管束（嗣經撤銷
    假釋，於96年12月22日又入監執行殘刑4 月又25日，現尚執
    行中）。猶不知悔改，先於96年12月21日上午某時許，在臺
    北縣樹林市不詳地點以吸食器點火燒烤產生煙霧而吸食之方
    式，施用第二級毒品甲基安非他命一次，另於同日晚間11時
    許，在臺北縣樹林市○○街空地旁，以摻入香菸內點火吸用
    方式，施用第一級毒品海洛因一次。嗣於96年12月22日凌晨
    2 時30分許，在臺北縣樹林市○○街88號因行跡可疑，為警
    上前盤查時，在其身上搜扣海洛因3包（驗餘淨重0.61公克
    ），並經採其尿液送鑑後而查悉上情。
二、案經臺北縣政府警察局樹林分局報請臺灣板橋地方法院檢察
    署檢察官偵查起訴。
    理  由
一、訊據被告甲○○於本院審理時對其於上揭時、地，施用第一
    級毒品海洛因及施用第二級毒品甲基安非他命各一次之犯行
    ，業已坦承不諱，又被告經警詢問後所採集之尿液經送檢驗
    結果，分呈施用第一級毒品海洛因之鴉片類藥物陽性反應、
    第二級毒品甲基安非他命陽性反應，有臺灣檢驗科技股份有
    限公司於97年1 月9 日出具之濫用藥物檢驗報告一件附卷可
    稽。且扣案之白色粉末3 包，經送鑑結果確係含海洛因成份
    無誤，有法務部調查局97年2 月3 日出具之濫用藥物實驗室
    鑑定書1 紙在卷可憑，足徵被告自白與事實相符。又被告前
    有如本判決事實欄所示之施用毒品、強制戒治執行完畢及戒
    治完畢後5 年內再次施用毒品而遭法院判處徒刑之紀錄，有
    台灣高等法院被告前案紀錄表1 份在卷可稽，其再為本案施
    用毒品犯行，顯已非毒品危害防制條例第20、23條所定之「
    初犯」或「5 年後再犯」情形（最高法院95年度第7 次刑事
    庭會議紀錄參照），是本件事證已臻明確，其犯行堪以認定
    。
二、按海洛因、甲基安非他命分別為毒品危害防制條例第2 條第
    2 項第1 款、第2 款明定之第1 級毒品及第2 級毒品。是核
    被告上開所為，係犯毒品危害防制條例第10條第1 項之施用
    第1 級毒品罪、同條第2 項之施用第2 級毒品罪。被告持有
    第1 、2 級毒品海洛因及甲基安非他命後，進而施用，其持
    有之低度行為應被其施用之高度行為所吸收，均不另論罪。
    被告所犯上開2 罪，犯意各別，罪名互殊，應予分論併罰。
    。爰審酌被告有因違反毒品危害防制條例案件接受刑之科處
    及執行之紀錄，猶施用海洛因、安非他命再犯本罪，顯見其
    自制力薄弱，且未衷心悛悔，漠視法令之禁制濫用藥品，應
    予非難，惟其犯後坦承犯行，態度良好，並兼衡施用毒品者
    均具有相當程度之生理成癮性及心理依賴性，戒除不易，犯
    罪心態與一般刑事犯罪之本質不同，非難性較低等一切情狀
    ，分別量處如主文所示之刑，並定其應執行之刑。扣案之海
    洛因3 包（驗餘淨重0.61公克），係本案查獲之第1 級毒品
    ，不論屬犯人與否，應依毒品危害防制條例第18條第1 項前
    段規定，宣告沒收銷燬之。
據上論斷，應依刑事訴訟法第273 條之1 第1 項、第299 條第1
項前段，毒品危害防制條例第10條第1 項、第2 項、第18條第1
項前段，刑法第11條前段、第51條第5 款，判決如主文。
本案經檢察官陳旻源到庭執行職務。
中    華    民    國    97    年    4   月   23       日
                       刑事第六庭  法  官  古秋菊
以上正本證明與原本無異。
如不服本判決，應於判決送達後10日內，向本院提出上訴狀，上
訴於臺灣高等法院。
                                   書記官  陳永訓
中    華    民    國    97    年    4     月    23    日
附錄本案論罪科刑法條全文
毒品危害防制條例第10條：
施用第一級毒品者，處6 月以上5 年以下有期徒刑。
施用第二級毒品者，處3 年以下有期徒刑。


司法院資訊處製作；財團法人民間司法改革基金會備份。
